臺灣臺北地方法院刑事判決　　　　　　 100年度易字第2598號
公　訴　人　臺灣臺北地方法院檢察署檢察官
被　　　告　李文斌
　　　　　　陳宗銘
上列被告因違反槍砲彈藥刀械管制條例案件，經檢察官聲請以簡
易判決處刑（100年度偵字第1613號），本院前認為不宜以簡易
判決處刑，改依通常程序審理（100年度簡字第3356號），嗣被
告於準備程序中就被訴事實為有罪之陳述，經本院裁定進行簡式
審判程序，判決如下：
    主  文
李文斌未經許可，持有刀械，累犯，處拘役伍拾日，如易科罰金
，以新臺幣壹仟元折算壹日。扣案之手杖刀壹把沒收。
陳宗銘未經許可，持有刀械，處拘役肆拾日，如易科罰金，以新
臺幣壹仟元折算壹日。扣案之武士刀壹把沒收。
    事  實
一、李文斌前因竊盜案件，經臺灣基隆地方法院於民國96年8月
    13日以96年度易字第332號判決判處應執行有期徒刑9月確定
    ，嗣經減刑為有期徒刑4月15日，於97年6月17日徒刑執行完
    畢，詎其仍不知悔改，明知手杖刀係屬槍砲彈藥刀械管制條
    例所公告列管之刀械，未經主管機關許可不得持有，竟基於
    持有手杖刀之犯意，於99年5月間，在新北市重新橋下之跳
    蚤市場，以新臺幣（下同）1,800元之代價，自真實姓名、
    年籍不詳之成年人，購得手杖刀1把（編號0000000000-0號
    ），無故而持有之。陳宗銘明知武士刀係屬槍砲彈藥刀械管
    制條例所公告列管之刀械，未經主管機關許可不得持有，竟
    基於持有武士刀之犯意，於99年10月間，在新北市○○○○
    道附近之跳蚤市場，以1,000元代價，自真實姓名年籍不詳
    之成年人，購得武士刀1把（編號0000000000-0號）藏放在
    其所有之車牌號碼8578-EB號自用小客車內，無故而持有之
    。嗣於99年12月29日晚間9時許，為警持本院搜索票在新北
    市石碇區雙溪81號執行搜索，在上址鐵皮屋內扣得上開手杖
    刀1把，以及在上開自用小客車內，扣得上開武士刀1把。
二、案經新北市政府警察局新店分局報告臺灣臺北地方法院檢察
    署檢察官偵查後聲請以簡易判決處刑，本院前認為不宜以簡
    易判決處刑，改依通常程序審理。嗣李文斌、陳宗銘於準備
    程序中就被訴事實為有罪之陳述，經本院裁定進行簡式審判
    程序。
    理  由
一、本件被告李文斌、陳宗銘因違反槍砲彈藥刀械管制條例案件
    ，檢察官聲請以簡易判決處刑，經本院認為有刑事訴訟法第
    451條之1第4項但書之情形，應適用通常程序審判之。又被
    告所犯非死刑、無期徒刑、最輕本刑3年以上有期徒刑之罪
    ，其於準備程序就被訴事實為有罪之陳述，經告以簡式審判
    程序之旨，並聽取檢察官、被告之意見後，本院裁定改依簡
    式審判程序進行審理，是本件之證據調查，依刑事訴訟法第
    273條之2規定，不受同法第159條第1項、第161條之2、第16
    1條之3、第163條之1及第164條至第170條規定之限制，合先
    敘明。
二、上開事實，業據被告迭於偵查、本院準備程序及審理中坦承
    不諱，核與另案證人高明竹、陳宗男於警詢及偵查中證述情
    節相符（見偵卷第22、91、127至128頁），且扣案之手杖刀
    經鑑定結果認：經檢視依現狀，刀柄長約28.4公分，刀刃長
    約47.5公分，刀刃單面開鋒，外觀形如枴杖，分為兩段，上
    半段裝刀刃，下半段為刀鞘，二段連接處裝置卡筍，按動卡
    筍，抽出刀刃即為長刀，係屬槍砲彈藥刀械管制條例及內政
    部公告查禁之管制刀械；以及扣案之武士刀經鑑定結果認：
    經檢視依現狀，刀柄長約17.7公分，刀刃長約45.5公分，刀
    刃單面開鋒，係屬槍砲彈藥刀械管制條例及內政部公告查禁
    之管制刀械等情，有新北市政府警察局100年1月28日北警保
    字第1000012705號函暨臺北縣政府警察局刀械鑑驗登記表2
    份在卷可佐（見偵卷第149、150、152頁），復有手杖刀、
    武士刀1把扣案為憑。被告之自白核與事實相符，堪以採信
    。是本案事證已臻明確，被告犯行洵堪認定，應予依法論科
    。
三、核被告所為，均係犯槍砲彈藥刀械管制條例第14條第3項之
    未經許可持有刀械罪。查被告李文斌有事實欄所載之犯罪科
    刑及執行情形，有臺灣高等法院被告前案紀錄表存卷可按，
    其受有期徒刑之執行完畢後，5年以內再犯本件有期徒刑以
    上之罪，係屬累犯，依法加重其刑。爰審酌被告持有刀械對
    社會治安之潛在危險非輕，惟尚未用以犯罪未對社會治安產
    生實質損害、及其犯罪之動機、目的、手段、生活狀況、智
    識程度，及其犯後坦承犯行，態度良好等一切情狀，分別量
    處如主文所示之刑，併予諭知易科罰金之折算標準，以資懲
    儆。扣案之手杖刀、武士刀各1把，係違禁物，不問屬於犯
    人與否，爰依刑法第38條第1項第1款規定宣告沒收。
據上論斷，應依刑事訴訟法第452條、273條之1第1項、第299條
第1項前段，槍砲彈藥刀械管制條例第14條第3項，刑法第11條前
段、第41條第1項前段、第47條第1項、第38條第1項第1款，判決
如主文。
本案經檢察官李元銘到庭執行職務。
中    華    民    國   100    年    10    月    19    日
                        刑事第十三庭  法  官  黃愛真
上正本證明與原本無異。
如不服本判決應於收受送達後10日內向本院提出上訴書狀，並應
敘述具體理由；其未敘述上訴理由者，應於上訴期間屆滿後20日
內向本院補提理由書（均須按他造當事人之人數附繕本）「切勿
逕送上級法院」。
                                      書記官  許翠燕
中    華    民    國   100    年    10    月    20    日
附錄本案論罪科刑法條：
槍砲彈藥刀械管制條例第14條
未經許可，製造、販賣或運輸刀械者，處 3 年以下有期徒刑，
併科新台幣100 萬元以下罰金。
意圖供自己或他人犯罪之用，而犯前項之罪者，處 6 月以上 5
年以下有期徒刑，併科新台幣 300 萬元以下罰金。
未經許可，持有或意圖販賣而陳列刀械者，處 1 年以下有期徒
刑、拘役或新台幣 50 萬元以下罰金。
第 1 項及第 2 項之未遂犯罰之。